【裁判字號】    92,易,401
【裁判日期】    920730
【裁判案由】    違反動產擔保交易法
【裁判全文】
臺灣臺中地方法院刑事判決                          九十二年度易字第四一號
    公  訴  人  臺灣臺中地方法院檢察署檢察官
    被      告  乙○○
右列被告因違反動產擔保交易法案件，經檢察官聲請以簡易判決處刑（九十一年度偵
字第一九五五○號），本院臺中簡易庭認不宜以簡易判決處刑，移由本院改依通常程
序審理，判決如左：
    主  文
乙○○動產擔保交易之債務人，意圖不法之利益，將標的物遷移，致生損害於債權人
累犯，科罰金貳仟元，如易服勞役，以佰元折算壹日。
    事  實
一、乙○○曾於民國（下同）八十八年間因賭博罪，經本院臺中簡易庭以八十八年度
    中簡字第二六二七號刑事簡易判決判處有期徒刑三月，於八十九年三月十四日易
    科罰金執行完畢。其於九十年二月七日，至甲○○所經營位於臺中縣大里市○○
    路八○四號大和機車出租有限公司（以下簡稱大和公司），以動產擔保交易附條
    件買賣之方式，購買車牌號碼ＺＴＬ─三二二號輕型機車乙部，為動產擔保交易
    之債務人。雙方除約定上開機車之總價為新臺幣（下同）三萬六千元，自九十年
    三月十二日起至同年八月十二日止，以每月為一期，共分六期給付，每期應付金
    額為六千元外，並約定標的物之存放地點為臺中縣大里市○○○街十五號，在價
    金未付清前，標的物所有權仍屬於大和公司所有，乙○○不得任意遷移、出賣、
    出質、移轉、抵押或為其他處分。詎乙○○竟意圖為自己不法之利益，僅繳納九
    十年三月至五月之價金共一萬八千元後，餘款拒不繳納，復將標的物出借予其女
    遷移至他處騎用，未依約存放於臺中縣大里市○○○街十五號，並遷移至臺中市
    南區○○○街一七五號一樓居住，未通知債權人大和公司，致生損害於債權人大
    和公司。經大和公司屢次派員前往上開約定機車存放地點欲取回機車，均未發現
    機車之蹤影，始知上情。
二、案經大和公司訴請臺灣臺中地方法院檢察署檢察官聲請簡易判決處刑，本院臺中
    簡易庭認不宜以簡易判決處刑，移由本院改依通常程序審理。
    理  由
一、訊據被告乙○○對右開事實坦承不諱，惟辯稱：渠購買機車後借予女兒使用，她
    在外面工作，渠不知她未依約繳款云云。惟查本件買受人係被告乙○○，約定存
    放標的物地點為臺中縣大里市○○○街十五號，有附條件買賣契約書影本一件在
    卷可稽，被告自負有依約存放標的物不得任意遷移、出賣、出質、移轉、抵押或
    為其他處分及依約繳納分期款項之義務，渠將標的物出借予在外工作之女兒使用
    ，已有遷移標的物之事實，復未依約繳款，且遷至臺中市○區○○○街一七五號
    一樓居住亦未通知債權人，致債權人追索無著，確已生損害於債權人，故所辯並
    無可採。此外並據告訴代理人林進忠指訴綦詳，並有機器腳踏車新領牌照登記書
    影本、經濟部公司執照影本、存證信函影本等資料附卷足憑，事證明確，犯行堪
    以認定。
二、核被告乙○○所為，係犯動產擔保交易法第三十八條之罪。查被告乙○○曾於八
    十八年間因賭博罪，經本院臺中簡易庭以八十八年度中簡字第二六二七號刑事簡
    易判決判處有期徒刑三月，於八十九年三月十四日易科罰金執行完畢，有臺灣臺
    中地方法院檢察署刑案資料查註紀錄表、臺灣高等法院被告全國前案紀錄表在卷
    可稽，被告於執行完畢後五年內再犯本件有期徒刑以上之罪，為累犯，應依刑法
    第四十七條之規定，加重其刑。爰審酌本件附條件買賣標的物之價值並非甚高，
    所生危害不大，手段平和，被告於通緝到案後隨即分兩期將積欠款項清償完畢，
    態度良好，暨被告之品行、犯罪之動機、目的等一切情狀，從輕量處如主文所示
    之刑，及諭知易服勞役之折算標準。
據上論斷，應依刑事訴訟法第四百五十二條、第二百九十九條第一項前段，動產擔保
交易法第三十八條，刑法第十一條前段、第四十七條、第四十二條第二項，罰金罰鍰
提高標準條例第一條前段、第二條，判決如主文。
中      華      民      國    九十二    年      七      月     三十     日
                                臺灣臺中地方法院刑事第七庭
                                        法  官  林念祖
右正本證明與原本無異。
如不服本判決，應於送達後十日內向本院提出上訴狀（須附繕本），上訴於臺灣高等
法院臺中分院。
                                        書記官
中      華      民      國    九十二    年      七      月     三十     日
附錄論罪科刑法條
動產擔保交易法第三十八條
動產擔保交易之債務人，意圖不法之利益，將標的物遷移、出賣、出質、移轉、抵押
或為其他處分，致生損害於債權人者，處三年以下有期徒刑、拘役或科或併科六千元
以下之罰金。


司法院資訊處製作；財團法人民間司法改革基金會備份。
